臺灣高等法院刑事判決　　　　　　　　　　　　　　九十年度上訴字第二七一號
　　上　訴　人
　　即　被　告　丙○○
　　選任辯護人　張靜
　　　　　　　　廖雅雯
右上訴人因懲治走私條例等案件，不服臺灣士林地方法院八十九年度訴字第三二一號
，中華民國九十年三月二十七日第一審判決（起訴案號：臺灣士林地方法院檢察署八
十年度偵字第二三一二、五七一一號）提起上訴，本院判決如左：
    主  文
上訴駁回。
丙○○緩刑參年。
    事  實
一、丙○○係長徵企業有限公司（下稱長徵公司）之負責人，基於意圖販賣而輸入仿
    冒商品之概括犯意，（一）、明知如附表一所示之商標圖案係如附表一所示公司
    向我國註冊取得商標專用權，分別於商標專用期間內及延展專用期間內，使用於
    如附表一所示之商品上，竟於民國八十八年十月二十二日意圖販賣而以長徵公司
    名義委託泛達國際有限公司（下稱泛達公司）轉託蔚翔婷運通股份有限公司（下
    稱蔚翔婷公司）自澳門地區以空運方式輸入仿冒如附表一所示商標圖樣之電話機
    座，並於八十八年十月二十二日辦理報關進口事宜，嗣經財政部台北關稅局於通
    關驗貨時發現如附表一所示之電話機座涉嫌仿冒商標圖樣，乃於八十八年十一月
    二日通知甲○○○○股份有限公司代理人前往鑑定，而循線查獲上情。（二）、
    明知如附表二編號一至四所示之商標圖樣係如附表二編號一至四所示公司向我國
    註冊取得商標專用權，分別於商標專用期間內及延展專用期間內，使用於如附表
    二編號一至四所示之商品上，竟連續於八十九年二月一日、八十九年二月二日意
    圖販賣而以長徵公司名義自香港門地區以海運貨櫃（櫃號為ＫＭＴＵ00000
    00（第一審誤載為ＫＴＴＵ）、ＫＭＴＵ0000000）方式輸入仿冒如附
    表二編號一至四所示商標圖樣之燈、鐘、原子筆、筆筒及紙牌，且丙○○明知鉛
    筆、原子筆非屬經濟部公告准許間接進口之大陸地區物品，竟基於私運管制物品
    進口之犯意，同時於上開二只貨櫃內夾帶完稅價格新台幣（下同）十四萬零九百
    五十二元，已逾公告數額之大陸製鉛筆、原子筆。（三）、丙○○與乙○○（已
    經判決有罪確定）均明知如附表二編號五至十三所示之商標圖樣係如附表二編號
    五至十三所示公司向我國註冊取得商標專用權，分別於商標專用期間內及延展專
    用期間內，使用於如附表二編號五至十三所示皮帶上，丙○○受乙○○所託，共
    同基於輸入仿冒商標圖樣商品之犯意聯絡，於八十九年二月一日與上開（二）所
    述之仿冒商品同時輸入仿冒如附表二編號五至十三所示商標圖樣之皮帶，丙○○
    並委託全利報關有限公司代辦上開二只貨櫃之報關進口事宜，進儲台北縣汐止市
    ○○路○段五八五號環球貨櫃場，嗣經內政部警政署保安警察第三總隊第二大隊
    駐環球貨櫃場安全小隊於例行檢查中發覺該二只貨櫃內有仿冒商標圖樣之商品，
    乃於八十九年二月十日向台灣士林地方法院檢察署檢察官申請搜索票，查獲仿冒
    如附表二所示商標圖樣之燈、鐘、筆筒、原子筆、紙牌、皮帶及管制物品大陸製
    鉛筆、原子筆。
二、案經甲○○○○股份有限公司告訴及內政部警政署保安警察第三總隊第二大隊移
    送臺灣士林地方法院檢察署檢察官偵查起訴。
    理  由
一、訊據上訴人即被告丙○○坦承輸入附表二編號一至四物品，但否認輸入附表一物
    品，並辯稱：雖有受乙○○所託輸入皮帶，但不知皮帶涉及仿冒商標，另紙牌上
    之皮卡丘圖案，並非作為商標之使用，而係作為裝飾之使用，應未違反商標法云
    云。
二、經查：
    １、被告丙○○坦承自香港地區輸入大陸製原子筆及鉛筆之事實不諱，又鉛筆
        （筆蕊裝於硬質護層內者）、原子筆於八十九年一月三十日均非屬經濟公
        告准許間接進口之大陸物品，有經濟部國際貿易局八十九年十一月二十九
        日函附輸入規定在卷可憑，原子筆係八十九年十二月二十二日以經（八九
        ）貿字第八九八九二一四四號，鉛筆係八十九年九月七日以經（八九）貿
        字第八九八九Ｏ九七號函公告准許間接輸入並免辦簽證，此有經濟部國際
        貿易局貿（九Ｏ）一發字第九ＯＯＯ一六九三八─Ｏ號函附卷可憑（詳本
        院卷）。又櫃號ＫＭＴＵ0000000內夾帶之雙愛筆（鉛筆）二萬五
        千二百佰支，每支完稅價格為一點五九六八元；佳佳筆（鉛筆）一萬三千
        二百支，每支完稅價格為一點五九六八元；單支筆（鉛筆，含筆蕊）五千
        四百組，每組完稅價格為二點七九四四元；四合一筆（原子筆）二千三百
        零四支，每支完稅價格為三點一九三六元；晨光袖珍筆（原子筆）三千八
        百四十支，每支完稅價格為一點一九七六元；智寶極細筆（原子筆）二萬
        二千六百八十支，每支完稅價格為０點七九八四元。另櫃號ＫＭＴＵ00
        00000內夾帶之原子筆二萬支，每支完稅價格為０點九九八元），有
        財政部基隆關稅局八十九年十一月二日函在卷可考（詳原審卷第六十四頁）
        ，雖公訴人亦曾函保安警察第三總隊第二大隊查明完稅價格（詳偵查卷第一
        五二頁），惟因數量計算有誤，故應以財政部基隆關稅局之計算為準。是被
        告一次私運進口之管制物品之完稅價格已達十四萬零九百五十二元，顯已逾
        行政院依懲治走私條例第二條第四項公告之管制物品項目及其數額（即緝獲
        時之完稅價格為十萬元），且被告丙○○既從事大陸製品之進出口業務，對
        何項物品業經濟部公告准許間接進口應有相當之認識，且應會於進口前向報
        關行查詢物品是否准許進口，豈會不知大陸製鉛筆、原子筆係管制物品。況
        被告丙○○於貨櫃中夾帶之大陸製鉛筆、原子筆數量甚多，顯係故意不為申
        報，益徵被告丙○○明知大陸製鉛筆、原子筆係屬管制物品，是被告丙○○
        顯明知大陸製鉛筆、原子筆是管制物品一詞，不能輸入卻輸入，被告丙○○
        此部分犯行堪以認定。
２、如附表一所示之電話機座係泛達公司委託蔚翔婷公司辦理報關進口，業據證
        人即蔚翔婷公司負責人范建武到庭證述明確（詳他字二七六四號卷第十九頁
        背面），並有進口報單影本二紙、台北航空貨運站進口快遞貨物暫存申請書
        、ＣＡＲＧＯＣＯＮＳＯＬＩＤＡＴＥＤＭＡＮＩＦＥＳＴ影本各乙紙、Ｉ
        ＮＶＯＩＣＥ＆ＰＡＣＫＩＮＧＬＩＳＴ影本二紙附卷可憑（詳他字二七六
        四號卷第二十一至二十四頁），且參酌ＣＡＲＧＯＣＯＮＳＯＬＩＤＡＴＥ
        ＤＭＡＮＩＦＥＳＴ上所載ＪＥＣ00000000、六四三及六四四係記
        載「泛達」，顯見證人范建武所述扣案物品是泛達公司委託報關一詞，與事
        實相符。再證人即泛達公司負責人黃俊峰結證稱：寄貨人在大陸，查不到，
        但收貨人是長徵公司，地址在台北縣永和市○○路○段三Ｏ一巷一號二樓，
        電話是00000000號等語（詳他字二七六四號卷第三十三頁），雖被
        告丙○○固辯稱：可能係他人利用長徵公司之名義寄貨予泛達公司代為處理
        進口事宜云云，然若非是長徵公司在大陸地區購買附表一之物品，附表一物
        品及運費，並非免費，該物品豈會寄交予長徵公司？寄貨者又豈會知道長徵
        公司之地址、負責人及聯絡電話？而00000000號電話係安裝於台北
        縣永和市○○路○段三Ｏ一巷一號，亦有中華電信股份有限公司台灣北區電
        信分公司函在卷可憑（詳偵字卷第一五六頁），且本院查無任何證據足認是
        他人利用長徵公司之名義進口如附表一所示之電話機座，故被告辯稱未進口
        附表一所示之物云云，自不足採。
    ３、如附表二編號五至十三所示之皮帶係被告乙○○委託被告丙○○進口之事實
        ，業據被告丙○○坦承不諱，核與同案被告乙○○供述相符，雖被告丙○○
        辯稱：僅知託運物為皮帶，不知係仿冒品云云，而同案被告乙○○於原審時
        亦供稱：伊係叫陳樊生寄樣品過來，事先並不知皮帶之數量及種類云云。惟
        ，被告丙○○於偵查中已明確證稱：乙○○有說皮帶是十箱等語（詳偵查卷
        第二三一二號第一０一頁），又被告乙○○於偵查中亦供稱其係委託陳樊生
        進口平價產品（詳偵查卷第二三一二號第一００頁），伊叫陳樊生把貨載到
        汕頭給丙○○等語，其嗣後改口稱係叫陳樊生寄皮帶樣品云云，因進口皮帶
        數量頗鉅，顯非樣品甚明。且衡情被告乙○○自大陸地區進口皮帶之前，理
        應仔細評估所進口之皮帶是否能為消費者所接受？是否有利可圖？豈有不知
        所進口之皮帶係何品牌之理。又如附表二編號五至十三所示之皮帶上之商標
        圖樣，均屬世界知名之暢銷品牌，為一般消費大眾所熟知，且皮帶報價僅人
        民幣四元，被告丙○○受託為被告余志中進口報價僅人民幣四元之大陸製皮
        帶，豈會不加詢問被告余志中該皮帶是否為仿品？況該皮帶之進口事宜均係
        由被告丙○○之理貨員處理，被告丙○○又豈會不知皮帶係仿冒商標圖樣之
        商品，甚且被告丙○○於警局初訊時猶稱皮帶與其無關，可能是國外裝錯了
        ，益徵被告丙○○確有情虛之處，是被告丙○○均明知如附表二編號五至十
        三所示之皮帶係仿冒品，猶共同意圖販賣而輸入甚明。
    ４、被告丙○○坦承進口附表二編號一至四物品，並有扣押物品清單一份及進口
        報單二份附卷可證（詳二三一二號偵查卷第八頁、十八至二十三頁），核與
        證人即全利報關行負責人俊松證稱：二只貨櫃係長徵公司委託進口等語，而
        如附表二編號一至四所示之商標圖樣，均廣為一般消費大眾所熟知，被告丙○○絕無不知之理，是被告丙○○明知如附表二編號一至四所示之燈、鐘、
        原子筆、筆筒及紙牌係仿冒品，猶意圖販賣而輸入至明。
    ５、如附表一、二所示之商標係如附表一、二所示公司申請註冊取得商標專用權
        ，指定使用於如附表一、二所示之商品，有告訴代理人提出之中華民國商標
        註冊證影本十四紙在卷可稽。又扣案之如附表一、二所示之電話機座、燈、
        鐘、原子筆、筆筒、紙牌及皮帶上之商標圖樣與如附表一、二所示公司取得
        商標專用權之商標圖樣均屬相同或近似，亦據告訴代理人丁○○、仉安瀾、
        郭宗侃、蔡多美、蔡瑞森等人指述綦詳，復有仿冒如附表一、二所示商標圖
        樣之商品扣案可稽，並經原審當庭勘驗無訛，又商標之使用係指為行銷之目
        的，將商標用於商品或其包裝、容器、標帖、說明書、價目表或其他類似物
        件上，而持有、陳列或散布，此為商標法第六條第一項所明定，故於同一商
        品或類似商品，若附加相同或近似於他人註冊商標之圖樣於商品或其包裝、
        容器、說明書、價目表或其他類似物件上，應即受他人商標專用權效力所拘
        束。而如附表二編號四所示紙牌上之皮卡丘圖形，以及如附表一編號一所示
        電話機座、如附表二編號一、二、三所示燈、鐘、原子筆及筆筒上之ＫＩＴ
        ＴＹ貓圖形，該等圖形既屬商標圖樣之一部，該等圖形之使用，即屬商標之
        使用，並非限於文字部分之使用始為商標之使用，併此敘明。
    ６、綜上所述，被告所辯均為卸責之詞，委不足採，罪證明確，被告犯行堪以認
        定。
三、核被告丙○○輸入仿冒商標圖樣之商品，所為係犯商標法第六十三條之明知仿冒
    商標之商品而輸入罪。被告丙○○就事實欄一之（三）部分與乙○○間，有犯意
    之聯絡及行為之分擔，皆為共同正犯。又被告丙○○先後輸入仿冒他人商標之商
    品之行為（事實欄一之（一）、（二）、（三）部分），均時間緊接，觸犯構成
    要件相同之罪名，顯係基於概括之犯意反覆為之，應依連續犯之規定論以一罪，
    並加重其刑。再被告丙○○私運管制物品，所為係犯懲治走私條例第二條第一項
    之私運管制物品進口逾公告數額罪。又被告丙○○以一行為觸犯上開二罪名，為
    想像競合犯，應從一重之私運管制物品進口逾公告數額罪處斷。
四、原審認被告係犯懲治走私條例第十一條、第二條第一項私運管制物品進口逾公告
    數額罪及商標法第六十三條輸入彷冒物品罪，適用刑法第五十六條、第五十五條
    、第二十八條之規定，並審酌被告生活狀況、智識程度、犯罪之動機、目的、手
    段、所生之危害及犯罪後之態度等一切情狀，量處如主文所示之刑，並就扣案之
    仿冒如附表一、二所示商標圖樣之商品，均依商標法第六十四條之規定宣告沒收
    ，其認事用法，均稱妥適，被告以量刑過重為由提起上訴，顯無理由，應予駁回
    ，惟被告於事後已與甲○○○○股份有限公司和解，賠償仿冒「HELLO KITTY 貓
    及圖樣」之損失，此有和解書附卷可證，再被告走私進口之原子筆及鉛筆於八十
    九年十二月二十二日及八十九年九月七日以後已經公告准許間接輸入並免辦簽證
    ，已如前述，並有經濟部九十年九月五日函在卷可憑，此屬事實變更，非法律變
    更，且被告未曾受有期徒刑以上刑之宣告，此有台灣高等法院被告全國刑案紀錄
    表為憑，本院認被告受此審判程序，當知所警惕，應無再犯之虞，爰併宣告緩刑
    三年，以啟自新。
據上論斷，應依刑事訴訟法第三百六十八條、第三百六十四條，刑法第七十四條第一
款判決如主文。
本案經檢察官李良忠到庭執行職務。
中    華    民    國     九十一   年       一       月        十一      日
                        臺灣高等法院刑事第十八庭
                              審判長法  官  吳      敦
                                    法  官  吳  明  峰
                                    法  官  劉  慧  芬
右正本證明與原本無異。
如不服本判決應於收受送達後十日內向本院提出上訴書狀，其未敘述上訴之理由者並
得於提起上訴後十日內向本院補提理由書（均須按他造當事人之人數附繕本）。
                                    書記官  鎖  瑞  嶺
中    華    民    國     九十一   年       一       月        十五      日
附表一：
┌─┬───┬───┬──┬─────────┬────┬───┬───┐
│編│商  標│商  標│註冊│ 核准使用商品範圍 │延 展 專│扣押物│相同或│
│號│圖  樣│註冊人│號數│                  │用 期 間│品數量│近  似│
├─┼───┼───┼──┼─────────┼────┼───┼───┤
│一│      │日商三│一五│電視機、電唱機、收│八十年八│電話機│近似  │
│  │      │麗鷗股│八一│音機、錄音機、無線│月十六日│座七十│      │
│  │      │份有限│五九│電器材、通訊器材等│起至九十│八個  │      │
│  │      │公司  │    │及其零件及其他應屬│年八月十│      │      │
│  │      │      │    │於商標法施行細則第│五日止  │      │      │
│  │      │      │    │二十七條第九十四類│        │      │      │
│  │      │      │    │之一切商品        │        │      │      │
└─┴───┴───┴──┴─────────┴────┴───┴───┘
附表二：
┌─┬───┬───┬──┬─────────┬────┬───┬───┐
│編│商  標│商  標│註冊│ 核准使用商品範圍 │延 展 專│扣押物│相同或│
│號│圖  樣│註冊人│號數│                  │用 期 間│品數量│近  似│
├─┼───┼───┼──┼─────────┼────┼───┼───┤
│一│      │日商三│二三│各種日光燈、水銀燈│八十二年│燈一千│近似  │
│  │      │麗鷗股│一０│、霓虹燈、瓦斯燈、│十二月十│六百九│      │
│  │      │份有限│一八│煤油燈、安全燈、裝│六日起至│十六個│      │
│  │      │公司  │    │飾燈、燈泡、燈罩、│九十二年│      │      │
│  │      │      │    │手電筒及其他照明器│十二月十│      │      │
│  │      │      │    │具及應屬商標法施行│五日止  │      │      │
│  │      │      │    │細則第二十七條第九│        │      │      │
│  │      │      │    │十八類之一切商品  │        │      │      │
├─┼───┼───┼──┼─────────┼────┼───┼───┤
│二│同右  │同右  │一四│各種鐘錶及其組件等│七十九年│鐘二千│近似  │
│  │      │      │二九│及其他應屬於商標法│十一月一│五百五│      │
│  │      │      │一二│施行細則第二十七條│日起至八│十七個│      │
│  │      │      │    │第八十三類之一切商│十九年十│      │      │
│  │      │      │    │品                │月三十一│      │      │
│  │      │      │    │                  │日止    │      │      │
├─┼───┼───┼──┼─────────┼────┼───┼───┤
│三│      │同右  │八七│事務用膠帶，相片簿│八十八年│原子筆│近似  │
│  │      │  │二一│，賀卡，地圖集，紙│十月十六│三萬四│      │
│  │      │      │一一│製或塑膠製垃圾袋，│日起至九│千五百│      │
│  │      │      │    │紙製或塑膠包裝袋，│十八年一│六十支│      │
│  │      │      │    │黑板，白板，桌上型│月十五日│、筆筒│      │
│  │      │      │    │書架，書籤，書籍，│止      │三百個│      │
│  │      │      │    │雜誌，筆筒，月曆，│        │      │      │
│  │      │      │    │遊戲紙牌，型錄，迴│        │      │      │
│  │      │      │    │紋針，電腦印表機用│        │      │      │
│  │      │      │    │油墨帶，影印紙，修│        │      │      │
│  │      │      │    │正液，信封，橡皮擦│        │      │      │
│  │      │      │    │，卷宗夾，紙夾，文│        │      │      │
│  │      │      │    │件夾，鋼筆，漿糊，│        │      │      │
│  │      │      │    │繪圖紙，衛生紙，色│        │      │      │
│  │      │      │    │紙，捲筒衛生紙，紙│  │      │      │
│  │      │      │    │巾，筆記本，日記簿│        │      │      │
│  │      │      │    │，記事簿，地址簿，│        │      │      │
│  │      │      │    │便條紙，簽名簿，寫│        │      │      │
│  │      │      │    │生簿，相片架，卡片│        │      │      │
│  │      │      │    │護套，臘筆，簽字筆│        │      │      │
│  │      │      │    │，原子筆，鉛筆，色│        │      │      │
│  │      │      │    │筆，免削鉛筆，墊板│        │      │      │
│  │      │      │    │，筆架，透明膠帶，│        │      │      │
│  │      │      │    │訂書機，削鉛筆機，│        │      │      │
│  │      │      │    │圖釘，拆信刀，製圖│        │      │      │
│  │      │      │    │儀，包裝紙，濕紙巾│        │      │      │
│  │      │      │    │，明信片，記事本，│        │      │      │
│  │      │      │    │印章，印章盒，封臘│        │      │      │
│  │      │      │    │，貼紙，名片紙，紙│        │      │      │
│  │      │      │    │製標價吊牌，膠水，│        │      │      │
│  │      │      │    │期刊，撲克牌，紙尿│        │      │      │
│  │      │      │    │片及纖維素製紙尿片│        │      │      │
│  │      │      │    │。                │        │      │      │
├─┼───┼───┼──┼─────────┼────┼───┼───┤
│四│      │日商、│八五│商標法施行細則第四│八十八年│紙牌約│相同  │
│  │      │任天堂│四二│十九條二十八類玩具│六月一日│二萬四│      │
│  │      │股份有│二五│；玩偶；跳棋；骰子│起至九十│千張( │      │
│  │      │限公司│    │；骨牌；寵物玩具；│八年五月│二萬四│      │
│  │      │任天堂│    │玩具彈珠台、撞球桿│三十一日│千包、│      │
│  │      │株式會│    │、撞球、訂分板，撞│止      │平均一│      │
│  │      │社    │    │球檯、圍棋、棋檯、│        │包有一│      │
│  │      │      │    │象棋、棋檯、麻將、│      │張)   │      │
│  │      │      │    │麻將牌、棒球手套、│        │      │      │
│  │      │      │    │本壘手套、棒球、球│        │      │      │
│  │      │      │    │棒、網球、網球拍、│        │      │      │
│  │      │      │    │桌球、桌球拍、桌球│        │      │      │
│  │      │      │    │檯、高爾夫球桿、高│        │      │      │
│  │      │      │    │爾夫球、保齡球用手│        │      │      │
│  │      │      │    │套、滑雪板(二片式)│        │      │      │
│  │      │      │    │、滑雪杖、滑雪板( │        │      │      │
│  │      │      │    │一片式)、浮標、釣 │        │      │      │
│  │      │      │    │竿、釣魚線、釣魚捲│        │      │      │
│  │      │      │    │線器、人造模擬餌鉤│        │      │      │
│  │      │      │    │。                │        │      │      │
├─┼───┼───┼──┼─────────┼────┼───┼───┤
│五│  │美商花│一三│商標法施行細則第二│七十九年│皮帶二│相同  │
│  │      │花公子│五六│十七條第七十一類各│七月一日│百四十│      │
│  │      │國際企│四０│種皮革、不屬別類之│起至八十│三條  │      │
│  │      │業公司│    │皮革製品及其仿製品│九年六月│      │      │
│  │      │      │    │暨應屬本類之其他一│三十日止│      │      │
│  │      │      │    │切商品            │        │      │      │
├─┼───┼───┼──┼─────────┼────┤      │      │
│六│      │同右  │二０│商標法施行細則第二│八十一年│      │      │
│  │      │      │四三│十七條第四十九類各│六月十六│      │      │
│  │      │      │七一│種紐扣、拉鍊、扣條│日起至九│      │      │
│  │      │      │    │、皮帶扣暨應屬本類│十一年六│      │      │
│  │      │      │    │之其他一切商品    │月十五日│      │      │
│  │      │      │    │                  │止      │      │      │
├─┼───┼───┼──┼─────────┼────┤      │      │
│七│      │同右  │一三│商標法施行細則第二│七十九年│      │      │
│  │      │      │五六│十七條第七十一類各│七月一日│      │      │
│  │      │      │四一│種皮革、不屬別類之│起至八十│      │      │
│  │      │      │    │皮革製品及其仿製品│九年六月│      │      │
│  │      │      │    │暨應屬本類之其他一│三十日止│      │      │
│  │      │      │    │切商品            │        │      │      │
├─┼───┼───┼──┼─────────┼────┼───┼───┤
│八│      │新加坡│四三│服飾用皮帶、腰帶。│八十八年│皮帶二│相同  │
│  │      │商鱷魚│七五│                  │四月一日│百三十│      │
│  │      │國際企│一九│                  │起至九十│三條  │      │
│  │      │業私人│    │                  │八年三月│      │      │
│  │      │有限公│    │                  │三十一日│      │      │
│  │      │司    │    │                  │止      │      │      │
├─┼───┼───┼──┼─────────┤        │      │      │
│九│      │同右  │四三│同右              │        │      │      │
│  │      │      │七五│                  │        │      │      │
│  │      │      │一八│                  │        │      │      │
├─┼───┼───┼──┼─────────┼────┼───┼───┤
│十│      │英商、│八四│衣服、圍巾、領帶、│八十八年│皮帶四│相同  │
│  │      │奧佛雷│０九│領巾、靴子、鞋子、│九月一日│百七十│      │
│  │      │旦喜股│二０│拖鞋、涼(便)鞋、運│起至九十│九條  │      │
│  │      │份有限│    │動鞋、運動靴、短襪│八年八月│      │      │
│  │      │公司  │    │、襪子、軟帽、便帽│三十一日│      │      │
│  │      │      │    │、帽子、運動帽、頭│止      │      │      │
│  │      │      │    │巾、帽舌、帽簷、服│        │      │      │
│  │      │      │    │飾用皮帶。        │        │      │      │
├─┼───┼───┼──┼─────────┼────┼───┼───┤
│十│      │香港商│八０│領帶、衣服、襯衫、│八十八年│皮帶二│相同  │
│一│      │金利來│三八│Ｔ恤、睡衣褲、運動│二月十六│百六十│      │
│  │      │(遠東)│八七│衫、服飾用皮帶、泳│日起至九│一條  │      │
│  │      │有限公│    │衣、內衣褲、襪子。│十八年二│      │      │
│  │      │司    │    │                  │月十五日│      │      │
│  │      │      │    │                  │止      │      │      │
├─┼───┼───┼──┼─────────┼────┼───┼───┤
│十│      │法商、│一一│服飾用皮帶、腰帶  │八十八年│皮帶三│相同  │
│二│      │伊芙聖│九四│                  │八月十六│百六十│      │
│  │      │羅蘭股│０六│                  │日起至九│九條（│      │
│  │      │份有限│    │                  │十八年八│原審誤│      │
│  │      │公司  │    │                  │月十五日│載為三        │
│  │      │      │    │                  │止      │百六十│      │
├─┼───┼───┼──┼─────────┼────┤一條）│      │
│十│      │同右  │二六│同右              │同右    │      │      │
│三│      │      │七三│                  │        │      │      │
│  │      │      │九三│                  │        │      │      │
│  │      │      │    │                  │        │      │      │
│  │      │      │    │                  │        │      │      │
│  │      │      │    │                  │        │      │      │
└─┴───┴───┴──┴─────────┴────┴───┴───┘
